# 同一控制下分步合并

提问人：banqi 时间：2010-11-09 14:43:50
解释公告 4 ，已经明确的非同一控制下的分步合并的会计处理。 我想请教一下，对于同一控制下产生的分步合并，是否仍然按照原来的企业会计准则和指南的要求来处理。 即：长期投资根据所持有的子公司的净资产份额来确认，差异确认资本公积。 购并日之前持有的那部分长期投资，在购并时点无需作特别的调整，只需要和新增的投资合并在一起，然后将与被投资公司所持有的份额的差异计入资本公积即可。 请问我的理解是否正确？

回答人：chenyiwei
回复 楼主 banqi 的帖子可以这样理解。解释 4 号第三条适用性的大前提是：非同一控制下的企业合并。